【裁判字號】    99,審訴,2386
【裁判日期】    990824
【裁判案由】    毒品危害防制條例
【裁判全文】
臺灣高雄地方法院刑事判決            99年度審訴字第2386號
公  訴  人  臺灣高雄地方法院檢察署檢察官
被      告  甲○○
上列被告因毒品危害防制條例案件，經檢察官提起公訴（99年度
撤緩毒偵字第24號、99年度毒偵字第3320號），被告就被訴事實
為有罪之陳述，經本院合議庭裁定由受命法官獨任進行簡式審判
程序，判決如下：
    主  文
甲○○犯如附表一所示之肆罪，均累犯，各處如附表一所示之刑
，應執行有期徒刑貳年陸月。扣案如附表二所示之第一級毒品海
洛因肆包均沒收銷燬，附表一編號2所示之夾鏈袋壹只沒收。
    事  實  及  理  由
一、犯罪事實：
    甲○○前因施用毒品案件，經本院以96年度毒聲字第609 號
    裁定送觀察、勒戒後，認有繼續施用之傾向，再經本院以96
    年度毒聲字第1947號裁定令入戒治處所施以強制戒治，於民
    國97年9 月11日停止處分出所而執行完畢。並經臺灣高雄地
    方法院檢察署以97年度戒毒偵字第453 號為不起訴處分確定
    。另因肅清煙毒條例案件，分別經法院判處應執行有期徒刑
    3 年5 月、3 年11月確定，經接續執行，於84年6 月2 日假
    釋出監付保護管束；於假釋期間，再因麻醉藥品管理條例、
    肅清煙毒條例案件，分別經法院判處有期徒刑6 月、3 年6
    月確定，嗣經裁定定應執行有期徒刑3 年9 月確定，於85年
    12月20日入監，與前開經撤銷假釋之殘刑4 年4 月又5 日接
    續執行，於87年8 月21日假釋出監並付保護管束，嗣再撤銷
    假釋，於90年7 月25日入監執行前開經撤銷假釋之殘刑4 年
    4 月又5 日、1 年8 月又12日，於95年1 月24日假釋出監並
    付保護管束，於96年4 月14日保護管束期滿，假釋未經撤銷
    視為執行完畢。詎猶不知悔改，於前開強制戒治執行完畢釋
    放後5 年內，復基於施用第二級毒品甲基安非他命及第一級
    毒品海洛因之犯意，分別於附表一所示之時地施用第二級毒
    品甲基安非他命及第一級毒品海洛因（施用第一、二級毒品
    之時間、地點、查獲時間、地點及扣得物品如附表一、二所
    示）。
二、證據名稱：
    被告甲○○於本院審理時之自白，高雄市政府警察局左營分
    局98年查獲毒品案件尿液檢體編號- 姓名對照表（編號：C9
    8494號）、尿液代碼與真實姓名對照表（代碼：C99261）、
    高雄市立凱旋醫院98年11月9 日（編號：C98494號）、99年
    5 月19日（代碼：C99261）濫用藥物尿液檢驗報告、法務部
    調查局濫用藥物實驗室98年11月17日鑑定書各1 紙，高雄市
    政府警察局左營分局扣押筆錄暨扣押物品目錄表，扣案如附
    表二所示之第一級毒品海洛因4 包、夾鏈袋1 只，臺灣高等
    法院被告前案紀錄表。
三、核被告上開所為，分別係犯毒品危害防制條例第10條第2 項
    、第1 項之施用第二級、第一級毒品罪。其持有第二級毒品
    甲基安非他命、第一級毒品海洛因之低度行為，分別為施用
    之高度行為吸收，均不另論罪。被告所犯上開4 罪，犯意各
    別，行為互殊，應予分論併罰。被告有如前開犯罪科刑及執
    行紀錄，此有臺灣高等法院被告前案紀錄表1 份在卷可稽，
    其前受徒刑之執行完畢後，5 年以內故意再犯本件有期徒刑
    以上之4 罪，均為累犯，應依刑法第47條第1 項之規定，各
    加重其刑。爰審酌被告前經強制戒治執行及刑罰完畢釋放後
    ，仍未能徹底戒絕毒品，復再犯本件施用毒品罪，顯見其自
    制力不足，無法擺脫毒品，惟念所犯施用毒品罪乃屬戕害自
    身身心健康行為，且其犯後已坦認犯行等一切情狀，分別量
    處如主文所示之刑及定應執行刑。
四、扣案如附表二所示之碎塊狀1 包、白色粉末3 包經送驗結果
    ，均確呈第一級毒品海洛因陽性反應，有法務部調查局濫用
    藥物實驗室98年11月17日鑑定書在卷足參，均屬查獲之毒品
    ，且該包裝袋與其內毒品難以析離，亦無析離實益，應將之
    同視為第一級毒品，不問屬於犯人與否，爰依毒品危害防制
    條例第18條第1 項前段規定均沒收銷燬之。鑑驗耗損之毒品
    ，既已滅失，毋庸宣告沒收銷燬之。扣案如附表一編號2 所
    示之夾鏈袋1 只，為被告所有供附表一編號2 所示施用第一
    級毒品所用之物，據其供述在卷，爰依刑法第38條第1 項第
    2 款規定沒收。附表一編號3 所示之第一級毒品海洛因3 包
    （驗餘淨重0.83公克，空包裝總重1.53公克）、第二級毒品
    甲基安非他命1 包（驗後淨重0.968 公克）、海洛因殘渣袋
    5 包、電子磅秤1 台、空夾鏈袋270 包等物，乃被告另涉嫌
    販賣毒品案件所扣得之物（臺灣高雄地方法院檢察署99年度
    偵字第14003 號另案扣押，現由本院99年度訴字第832 號審
    理中），爰不在本案宣告沒收，附此敘明。
據上論斷，應依刑事訴訟法第273 條之1 第1 項、第299 條第1
項前段、第310 條之2 、第454 條第1 項，毒品危害防制條例第
10條第1 項、第2 項、第18條第1 項前段，刑法第11條、第47條
第1 項、第51條第5 款、第38條第1 項第2 款，判決如主文。
本案經檢察官魏豪勇到庭執行職務。
中    華    民    國    99    年    8     月    24    日
                  刑事第十庭  法  官  顏銀秋
以上正本證明與原本無異。
如不服本判決應於收受送達後10日內向本院提出上訴書狀，並應
敘述具體理由；如未敘述上訴理由者，應於上訴期間屆滿後20日
內向本院補提理由書（均須按他造當事人之人數附繕本）「切勿
逕送上級法院」。
中    華    民    國    99    年    8     月    24    日
                              書記官  林豐富
附錄論罪科刑法條
毒品危害防制條例第10條（施用毒品罪）
施用第一級毒品者，處6月以上5年以下有期徒刑。
施用第二級毒品者，處3年以下有期徒刑。
附表一：
┌─┬─────┬────────┬────────────┬─────┬───────────┐
│編│ 施用時間 │   施用地點     │   查獲時間、地點       │所犯之罪  │所處之刑              │
│號│          │                │                        │          │                      │
├─┼─────┼────────┼────────────┼─────┼───────────┤
│1 │98年10月21│在高雄市左營區大│於98年10月23日9 時30分許│施用第二級│累犯，處有期徒刑陸月。│
│  │日凌晨1、2│中二路624巷5號16│，為警至左列居所搜索，並│毒品      │                      │
│  │時許      │樓之1 居所內，將│扣得其所有供施用第一級毒│          │                      │
│  │          │甲基安非他命置於│品海洛因所用之夾鏈袋1 只│          │                      │
│  │          │玻璃吸食器內，以│，另扣得其棄置於上址一樓│          │                      │
│  │          │火燒烤吸食煙霧之│中庭遮陽棚、中庭地上如附│          │                      │
│  │          │方式，施用第二級│表二所示之第一級毒品海洛│          │                      │
│  │          │毒品甲基安非他命│因共4 包，經其同意採尿送│          │                      │
│  │          │1次             │驗，結果呈甲基安非他命、│          │                      │
│  │          │                │安非他命及嗎啡、可待因陽│          │                      │
│  │          │                │性反應。                │          │                      │
├─┼─────┼────────┼────────────┼─────┼───────────┤
│2 │98年10月23│在高雄市左營區大│       同上             │施用第一級│累犯，處有期徒刑壹年，│
│  │日凌晨2 時│中二路624巷5號16│                        │毒品      │扣案如附表二所示之第一│
│  │許        │樓之1 居所內，將│                        │          │級毒品海洛因肆包均沒收│
│  │          │海洛因摻入香菸點│                        │          │銷燬，夾鏈袋壹只沒收。│
│  │          │火吸食煙霧之方式│                        │          │                      │
│  │          │，施用第一級毒品│                        │          │                      │
│  │          │海洛因1次       │                        │          │                      │
├─┼─────┼────────┼────────────┼─────┼───────────┤
│3 │99年4 月20│在高雄市左營區文│於99年4 月20日17時20分許│施用第二級│累犯，處有期徒刑陸月。│
│  │日16時20分│天路155號4樓之6 │，甲○○在高雄市左營區文│毒品      │                      │
│  │許        │居所內，將甲基安│天路130 號超商騎樓前，涉│          │                      │
│  │          │非他命置於玻璃吸│嫌販賣第一級毒品海洛因與│          │                      │
│  │          │食器內，以火燒烤│陳淑敏，為警當場查獲，復│          │                      │
│  │          │吸食煙霧之方式，│經其同意至左列居所搜索，│          │                      │
│  │          │施用第二級毒品甲│扣得第一級毒品海洛因3 包│          │                      │
│  │          │基安非他命1 次  │（驗餘淨重0.83公克，空包│          │                      │
│  │          │                │裝總重1.53公克）、第二級│          │                      │
│  │          │                │毒品甲基安非他命1 包（驗│          │                      │
│  │          │                │後淨重0.968 公克）、電子│          │                      │
│  │          │                │磅秤1 台、空夾鏈袋270 包│          │                      │
│  │          │                │等物（臺灣高雄地方法院檢│          │                      │
│  │          │                │察署99年度偵字第14003 號│          │                      │
│  │          │                │另案扣押，現由本院99年度│          │                      │
│  │          │                │訴字第832 號審理中），經│          │                      │
│  │          │                │其同意採尿送驗，結果呈嗎│          │                      │
│  │          │                │啡、可待因、安非他命及甲│          │                      │
│  │          │                │基安非他命陽性反應。    │          │                      │
├─┼─────┼────────┼────────────┼─────┼───────────┤
│4 │99年4 月20│在高雄市左營區文│       同編號3          │施用第一級│累犯，處有期徒刑壹年。│
│  │日16時50分│天路155號4樓之6 │                        │毒品      │                      │
│  │          │居所內，將海洛因│                        │          │                      │
│  │          │摻入香菸點火吸食│                        │          │                      │
│  │          │煙霧之方式，施用│                        │          │                      │
│  │          │第一級毒品海洛因│                        │          │                      │
│  │          │1次             │                        │          │                      │
└─┴─────┴────────┴────────────┴─────┴───────────┘
附表二：
┌──┬────────┬──┬─────────────┐
│編號│  物 品 名 稱   │數量│       備 註              │
├──┼────────┼──┼─────────────┤
│ 1  │第一級毒品海洛因│1包 │淨重1.39公克，空包裝重0.37│
│    │（碎塊狀）      │    │公克，純質淨重0.82公克。  │
├──┼────────┼──┼─────────────┤
│ 2  │第一級毒品海洛因│1包 │合計淨重2.29公克，空包裝總│
│    │（白色粉末）    │    │重1.03公克，純質淨重0.66公│
├──┼────────┼──┤克。                      │
│ 3  │第一級毒品海洛因│1包 │                          │
│    │（白色粉末）    │    │                          │
├──┼────────┼──┤                          │
│ 4  │第一級毒品海洛因│1包 │                          │
│    │（白色粉末）    │    │                          │
└──┴────────┴──┴─────────────┘

司法院資訊處製作；財團法人民間司法改革基金會備份。
